【裁判字號】    89,上訴,3278
【裁判日期】    890718
【裁判案由】    違反槍砲彈藥刀械管制條例
【裁判全文】
臺灣高等法院刑事判決                          八十九年度上訴字第三二七八號
    上  訴  人
    即  被  告  甲○○
右上訴人即被告因違反槍砲彈藥刀械管制條例案件，不服臺灣板橋地方法院八十八年
度訴字第一九四七號，中華民國八十九年七月十八日第一審判決（起訴案號：臺灣板
橋地方法院檢察署八十八年度偵字第二一六八六號、併案審理案號：臺灣板橋地方法
院檢察署八十九年度偵字第一一一三號），提起上訴，本院判決如左：
    主  文
上訴駁回。
    事實及理由
一、本案經本院審理結果，認第一審以上訴人即被告甲○○（下稱被告）犯槍砲彈藥
    刀械管制條例第十一條第四項、第十二條第四項之罪，依想像競合之規定，應一
    重之同條例第第十一條第四項處斷，累犯，判處有期徒刑一年六月，併科罰金新
    台幣十萬元，罰金部分如易服勞役，以新台幣九百元折算一日，認事用法及量刑
    均無不當，應予維持，並引用第一審判決書記載之事實、證據及理由。
二、被告上訴意旨徒以其無傷害他人之意，並稱原審量刑過重云云。惟查非法持有管
    制槍械罪名之成立，要與其有無持槍傷害他人之有無並無關聯；而原審於量刑時
    ，業已審酌被告之犯罪動機、目的、手段、品行、生活狀況、智識程度、犯罪所
    生之損害、及犯後態度等一切情狀，本院認原審所量處之刑堪稱允適。
三、綜上所述，本件被告上訴意旨所陳要均無可採，其執此上訴意旨，指摘原判決不
    當，求予撤銷改判，為無理由，應予駁回。
四、被告經合法傳喚，無正當理由不到庭，爰不待其陳述逕行判決。
據上論結，應依刑事訴訟法第三百七十三條、第三百六十八條、第三百七十一條，判
決如主文。
本案經檢察官覃正祥到庭執行職務。
中    華    民    國      八十九      年      十      月    三十一      日
                                臺灣高等法院刑事第二庭
                                    審判長法  官 戴  章  甫
                                          法  官 黃  金  富
                                          法  官 林  銓  正
右正本證明與原本無異。
如不服本判決應於收受送達後十日內向本院提出上訴書狀，其未敘述上訴之理由者並
得於提起上訴後十日內向本院補提理由書（均須按他造當事人之人數附繕本）。
                                          書記官 吳  美  貞
中    華    民    國      八十九      年      十一    月      二        日
附錄：本案論罪科刑法條全文
槍砲彈藥刀械管制條例第十一條：
未經許可製造、販賣或運輸彈藥者，處六月以上五年以下有期徒刑。
意圖供自己或他人犯罪之用，而犯前項之罪者，處一年以上七年以下有期徒刑，得併
科五萬元以下罰金。
未經許可無故持有、寄藏或意圖販賣而陳列彈藥者，處三年以下有期徒刑。
第一項及第二項之未遂犯罰之。
槍砲彈藥刀械管制條例第十二條：
未經許可製造、販賣或運輸刀械者，處一年以下有期徒刑。
意圖供自己或他人犯罪之用，而犯前項之罪者，處三年以下有期徒刑，得併科三萬元
以下罰金。
未經許可無故持有或意圖販賣而陳列刀械者，處六月以下期徒刑、拘役或三千元以下
罰金方
第一項及第二項之未遂犯罰之。


司法院資訊處製作；財團法人民間司法改革基金會備份。
